{"present": {"1 Singular": {"Affirmative": "gr\u00e1in\u00edm", "Question": "an ngr\u00e1in\u00edm?", "Negative": "n\u00ed ghr\u00e1in\u00edm"}, "2 Singular": {"Affirmative": "gr\u00e1in\u00edonn t\u00fa", "Question": "an ngr\u00e1in\u00edonn t\u00fa?", "Negative": "n\u00ed ghr\u00e1in\u00edonn t\u00fa"}, "3 Singular": {"Male": {"Affirmative": "gr\u00e1in\u00edonn s\u00e9", "Question": "an ngr\u00e1in\u00edonn s\u00e9?", "Negative": "n\u00ed ghr\u00e1in\u00edonn s\u00e9"}, "Female": {"Affirmative": "gr\u00e1in\u00edonn s\u00ed", "Question": "an ngr\u00e1in\u00edonn s\u00ed?", "Negative": "n\u00ed ghr\u00e1in\u00edonn s\u00ed"}}, "1 Plural": {"Compressed": {"Affirmative": "gr\u00e1in\u00edmid", "Question": "an ngr\u00e1in\u00edmid?", "Negative": "n\u00ed ghr\u00e1in\u00edmid"}, "Extended": {"Affirmative": "gr\u00e1in\u00edonn muid", "Question": "an ngr\u00e1in\u00edonn muid?", "Negative": "n\u00ed ghr\u00e1in\u00edonn muid"}}, "2 Plural": {"Affirmative": "gr\u00e1in\u00edonn sibh", "Question": "an ngr\u00e1in\u00edonn sibh?", "Negative": "n\u00ed ghr\u00e1in\u00edonn sibh"}, "3 Plural": {"Affirmative": "gr\u00e1in\u00edonn siad", "Question": "an ngr\u00e1in\u00edonn siad?", "Negative": "n\u00ed ghr\u00e1in\u00edonn siad"}, "Passive": {"Affirmative": "gr\u00e1in\u00edtear", "Question": "an ngr\u00e1in\u00edtear?", "Negative": "n\u00ed ghr\u00e1in\u00edtear"}}, "future": {"1 Singular": {"Affirmative": "gr\u00e1ineoidh m\u00e9", "Question": "an ngr\u00e1ineoidh m\u00e9?", "Negative": "n\u00ed ghr\u00e1ineoidh m\u00e9"}, "2 Singular": {"Affirmative": "gr\u00e1ineoidh t\u00fa", "Question": "an ngr\u00e1ineoidh t\u00fa?", "Negative": "n\u00ed ghr\u00e1ineoidh t\u00fa"}, "3 Singular": {"Male": {"Affirmative": "gr\u00e1ineoidh s\u00e9", "Question": "an ngr\u00e1ineoidh s\u00e9?", "Negative": "n\u00ed ghr\u00e1ineoidh s\u00e9"}, "Female": {"Affirmative": "gr\u00e1ineoidh s\u00ed", "Question": "an ngr\u00e1ineoidh s\u00ed?", "Negative": "n\u00ed ghr\u00e1ineoidh s\u00ed"}}, "1 Plural": {"Compressed": {"Affirmative": "gr\u00e1ineoimid", "Question": "an ngr\u00e1ineoimid?", "Negative": "n\u00ed ghr\u00e1ineoimid"}, "Extended": {"Affirmative": "gr\u00e1ineoidh muid", "Question": "an ngr\u00e1ineoidh muid?", "Negative": "n\u00ed ghr\u00e1ineoidh muid"}}, "2 Plural": {"Affirmative": "gr\u00e1ineoidh sibh", "Question": "an ngr\u00e1ineoidh sibh?", "Negative": "n\u00ed ghr\u00e1ineoidh sibh"}, "3 Plural": {"Affirmative": "gr\u00e1ineoidh siad", "Question": "an ngr\u00e1ineoidh siad?", "Negative": "n\u00ed ghr\u00e1ineoidh siad"}, "Passive": {"Affirmative": "gr\u00e1ineofar", "Question": "an ngr\u00e1ineofar?", "Negative": "n\u00ed ghr\u00e1ineofar"}}, "past": {"1 Singular": {"Affirmative": "ghr\u00e1inigh m\u00e9", "Question": "ar ghr\u00e1inigh m\u00e9?", "Negative": "n\u00edor ghr\u00e1inigh m\u00e9"}, "2 Singular": {"Affirmative": "ghr\u00e1inigh t\u00fa", "Question": "ar ghr\u00e1inigh t\u00fa?", "Negative": "n\u00edor ghr\u00e1inigh t\u00fa"}, "3 Singular": {"Male": {"Affirmative": "ghr\u00e1inigh s\u00e9", "Question": "ar ghr\u00e1inigh s\u00e9?", "Negative": "n\u00edor ghr\u00e1inigh s\u00e9"}, "Female": {"Affirmative": "ghr\u00e1inigh s\u00ed", "Question": "ar ghr\u00e1inigh s\u00ed?", "Negative": "n\u00edor ghr\u00e1inigh s\u00ed"}}, "1 Plural": {"Compressed": {"Affirmative": "ghr\u00e1in\u00edomar", "Question": "ar ghr\u00e1in\u00edomar?", "Negative": "n\u00edor ghr\u00e1in\u00edomar"}, "Extended": {"Affirmative": "ghr\u00e1inigh muid", "Question": "ar ghr\u00e1inigh muid?", "Negative": "n\u00edor ghr\u00e1inigh muid"}}, "2 Plural": {"Affirmative": "ghr\u00e1inigh sibh", "Question": "ar ghr\u00e1inigh sibh?", "Negative": "n\u00edor ghr\u00e1inigh sibh"}, "3 Plural": {"Compressed": {"Affirmative": "ghr\u00e1inigh siad", "Question": "ar ghr\u00e1inigh siad?", "Negative": "n\u00edor ghr\u00e1inigh siad"}, "Extended": {"Affirmative": "ghr\u00e1in\u00edodar", "Question": "ar ghr\u00e1in\u00edodar?", "Negative": "n\u00edor ghr\u00e1in\u00edodar"}}, "Passive": {"Affirmative": "gr\u00e1in\u00edodh", "Question": "ar gr\u00e1in\u00edodh?", "Negative": "n\u00edor gr\u00e1in\u00edodh"}}, "condi": {"1 Singular": {"Affirmative": "ghr\u00e1ineoinn", "Question": "an ngr\u00e1ineoinn?", "Negative": "n\u00ed ghr\u00e1ineoinn"}, "2 Singular": {"Affirmative": "ghr\u00e1ineof\u00e1", "Question": "an ngr\u00e1ineof\u00e1?", "Negative": "n\u00ed ghr\u00e1ineof\u00e1"}, "3 Singular": {"Male": {"Affirmative": "ghr\u00e1ineodh s\u00e9", "Question": "an ngr\u00e1ineodh s\u00e9?", "Negative": "n\u00ed ghr\u00e1ineodh s\u00e9"}, "Female": {"Affirmative": "ghr\u00e1ineodh s\u00ed", "Question": "an ngr\u00e1ineodh s\u00ed?", "Negative": "n\u00ed ghr\u00e1ineodh s\u00ed"}}, "1 Plural": {"Compressed": {"Affirmative": "ghr\u00e1ineoimis", "Question": "an ngr\u00e1ineoimis?", "Negative": "n\u00ed ghr\u00e1ineoimis"}, "Extended": {"Affirmative": "ghr\u00e1ineodh muid", "Question": "an ngr\u00e1ineodh muid?", "Negative": "n\u00ed ghr\u00e1ineodh muid"}}, "2 Plural": {"Affirmative": "ghr\u00e1ineodh sibh", "Question": "an ngr\u00e1ineodh sibh?", "Negative": "n\u00ed ghr\u00e1ineodh sibh"}, "3 Plural": {"Compressed": {"Affirmative": "ghr\u00e1ineoid\u00eds", "Question": "an ngr\u00e1ineoid\u00eds?", "Negative": "n\u00ed ghr\u00e1ineoid\u00eds"}, "Extended": {"Affirmative": "ghr\u00e1ineodh siad", "Question": "an ngr\u00e1ineodh siad?", "Negative": "n\u00ed ghr\u00e1ineodh siad"}}, "Passive": {"Affirmative": "ghr\u00e1ineofa\u00ed", "Question": "an ngr\u00e1ineofa\u00ed?", "Negative": "n\u00ed ghr\u00e1ineofa\u00ed"}}, "imper": {"1 Singular": {"Affirmative": "gr\u00e1in\u00edm!", "Negative": "n\u00e1 gr\u00e1in\u00edm!"}, "2 Singular": {"Affirmative": "gr\u00e1inigh!", "Negative": "n\u00e1 gr\u00e1inigh!"}, "3 Singular": {"Male": {"Affirmative": "gr\u00e1in\u00edodh s\u00e9!", "Negative": "n\u00e1 gr\u00e1in\u00edodh s\u00e9!"}, "Female": {"Affirmative": "gr\u00e1in\u00edodh s\u00ed!", "Negative": "n\u00e1 gr\u00e1in\u00edodh s\u00ed!"}}, "1 Plural": {"Compressed": {"Affirmative": "gr\u00e1in\u00edmis!", "Negative": "n\u00e1 gr\u00e1in\u00edmis!"}, "Extended": {"Affirmative": "gr\u00e1in\u00edodh muid!", "Negative": "n\u00e1 gr\u00e1in\u00edodh muid!"}}, "2 Plural": {"Affirmative": "gr\u00e1in\u00edg\u00ed!", "Negative": "n\u00e1 gr\u00e1in\u00edg\u00ed!"}, "3 Plural": {"Compressed": {"Affirmative": "gr\u00e1in\u00edd\u00eds!", "Negative": "n\u00e1 gr\u00e1in\u00edd\u00eds!"}, "Extended": {"Affirmative": "gr\u00e1in\u00edodh siad!", "Negative": "n\u00e1 gr\u00e1in\u00edodh siad!"}}, "Passive": {"Affirmative": "gr\u00e1in\u00edtear!", "Negative": "n\u00e1 gr\u00e1in\u00edtear!"}}, "pastConti": {"1 Singular": {"Affirmative": "ghr\u00e1in\u00ednn", "Question": "an ngr\u00e1in\u00ednn?", "Negative": "n\u00ed ghr\u00e1in\u00ednn"}, "2 Singular": {"Affirmative": "ghr\u00e1in\u00edte\u00e1", "Question": "an ngr\u00e1in\u00edte\u00e1?", "Negative": "n\u00ed ghr\u00e1in\u00edte\u00e1"}, "3 Singular": {"Male": {"Affirmative": "ghr\u00e1in\u00edodh s\u00e9", "Question": "an ngr\u00e1in\u00edodh s\u00e9?", "Negative": "n\u00ed ghr\u00e1in\u00edodh s\u00e9"}, "Female": {"Affirmative": "ghr\u00e1in\u00edodh s\u00ed", "Question": "an ngr\u00e1in\u00edodh s\u00ed?", "Negative": "n\u00ed ghr\u00e1in\u00edodh s\u00ed"}}, "1 Plural": {"Compressed": {"Affirmative": "ghr\u00e1in\u00edmis", "Question": "an ngr\u00e1in\u00edmis?", "Negative": "n\u00ed ghr\u00e1in\u00edmis"}, "Extended": {"Affirmative": "ghr\u00e1in\u00edodh muid", "Question": "an ngr\u00e1in\u00edodh muid?", "Negative": "n\u00ed ghr\u00e1in\u00edodh muid"}}, "2 Plural": {"Affirmative": "ghr\u00e1in\u00edodh sibh", "Question": "an ngr\u00e1in\u00edodh sibh?", "Negative": "n\u00ed ghr\u00e1in\u00edodh sibh"}, "3 Plural": {"Compressed": {"Affirmative": "ghr\u00e1in\u00edd\u00eds", "Question": "an ngr\u00e1in\u00edd\u00eds?", "Negative": "n\u00ed ghr\u00e1in\u00edd\u00eds"}, "Extended": {"Affirmative": "ghr\u00e1in\u00edodh siad", "Question": "an ngr\u00e1in\u00edodh siad?", "Negative": "n\u00ed ghr\u00e1in\u00edodh siad"}}, "Passive": {"Affirmative": "ghr\u00e1in\u00edt\u00ed", "Question": "an ngr\u00e1in\u00edt\u00ed?", "Negative": "n\u00ed ghr\u00e1in\u00edt\u00ed"}}, "subj": {"1 Singular": {"Affirmative": "go ngr\u00e1in\u00ed m\u00e9", "Negative": "n\u00e1r ghr\u00e1in\u00ed m\u00e9"}, "2 Singular": {"Affirmative": "go ngr\u00e1in\u00ed t\u00fa", "Negative": "n\u00e1r ghr\u00e1in\u00ed t\u00fa"}, "3 Singular": {"Male": {"Affirmative": "go ngr\u00e1in\u00ed s\u00e9", "Negative": "n\u00e1r ghr\u00e1in\u00ed s\u00e9"}, "Female": {"Affirmative": "go ngr\u00e1in\u00ed s\u00ed", "Negative": "n\u00e1r ghr\u00e1in\u00ed s\u00ed"}}, "1 Plural": {"Compressed": {"Affirmative": "go ngr\u00e1in\u00edmid", "Negative": "n\u00e1r ghr\u00e1in\u00edmid"}, "Extended": {"Affirmative": "go ngr\u00e1in\u00ed muid", "Negative": "n\u00e1r ghr\u00e1in\u00ed muid"}}, "2 Plural": {"Affirmative": "go ngr\u00e1in\u00ed sibh", "Negative": "n\u00e1r ghr\u00e1in\u00ed sibh"}, "3 Plural": {"Affirmative": "go ngr\u00e1in\u00ed siad", "Negative": "n\u00e1r ghr\u00e1in\u00ed siad"}, "Passive": {"Affirmative": "go ngr\u00e1in\u00edtear", "Negative": "n\u00e1r ghr\u00e1in\u00edtear"}}, "verbal noun": "gr\u00e1ini\u00fa", "verbal adjective": "gr\u00e1inithe"}